# 收到投资香港的子公司的投资收益需要交所得税吗？哪个条文有规定？

提问人：liufengwen 时间：2011-01-27 20:54:35
收到投资香港的子公司的投资收益需要交所得税吗？哪个条文有规定？

回答人：chenyiwei
涉及内地与香港的税收安排，以及内地税法中的财税[2009]125号、国家税务总局公告[2010]1号等文件。鉴于此问题属于比较复杂的专业问题范畴，建议到税务版面发帖咨询一下，那里这方面的专家比较多。